臺灣臺中地方法院民事裁定
111年度中補字第1747號
原      告  何樹宗  
被      告  皇凱名門管理委員會

法定代理人  張麗梅  
一、上列當事人間請求修復漏水等事件，按訴訟標的之價額，由
    法院核定；核定訴訟標的之價額，以起訴時之交易價額為準
    ；無交易價額者，以原告就訴訟標的所有之利益為準；以一
    訴主張數項標的者，其價額合併計算之；因定期給付或定期
    收益涉訟，以權利存續期間之收入總數為準；期間未確定時
    ，應推定其存續期間。但其期間超過10年者，以10年計算；
    訴訟標的之價額不能核定者，以第466條所定不得上訴第三
    審之最高利益額數加10分之1定之，民事訴訟法第77條之1第
    1、2項、第77條之2第1項前段、第77條之10、第77條之12分
    別定有明文。查本件原告起訴未據繳納裁判費，復未載明本
    件訴訟之訴訟標的價額，爰命原告應於收受本裁定後5日內
    ，依下列說明查報本件訴訟標的之價額，並補繳第一審裁判
    費，如逾期未繳，即駁回其訴。
  ㈠本件原告起訴未載明本件之訴訟標的價額，復未提出相關單
    據供本院參核，關於訴之聲明第一項請求「被告應負責大樓
    屋頂排水管修繕漏水」部分，原告應查報並提出此項所請求
    修繕工程所需之全部費用（須提出相關資料，如提出估價單
    ），並依原告上開陳報之全部費用而核定為此項之訴訟標的
    價額；訴之聲明第三項請求租金之損害部分，此項核屬定期
    給付而涉訟，因期間未確定而推定為10年而核定為新臺幣（
    下同）600,000元【原告每月減損租金5,000元12月10年＝6
    00,000元】；並以上二項價額合併計算後之價額而核定為本
    件之訴訟標的價額，請參附表所示之計算依據，繳納第一審
    裁判費。
  ㈡如原告未依上開說明陳報訴之聲明第一項之訴訟標的價額及
    提出相關事證，則此項修繕因涉及被告社區全體住戶，攸關
    該社區全體住戶之公共利益，形式上無從認定其因訴訟勝訴
    所得之客觀利益，故其訴訟標的價額，客觀上不能估算，為
    不能核定，依民事訴訟法第77條之12規定以1,650,000元定
    之，併計聲明第三項之600,000元，本件訴訟標的價額核定
    為2,250,000元，本件應徵第一審裁判費23,275元，應由原
    告補繳裁判費。
二、原告應另提出原告所有即臺中市○○區○○路0段000號1樓房屋
    （下稱系爭房屋）之所有權資料、系爭房屋最近一期之房屋
    稅繳款書影本、系爭房屋出租予訴外人潘梅香之租賃契約書
    及議減租金5,000元之事證到院，上開書狀及事證（系爭房
    屋所有權資料除外），應另提繕本1份。
三、依民事訴訟法第249條第1項但書，裁定如主文。
中　　華　　民　　國　　111 　年　　6 　　月　　30　　日
                  臺灣臺中地方法院臺中簡易庭
                                  法　官　傅可晴
以上為正本係照原本作成。
如不服本裁定關於核定訴訟標的金額部分，應於裁定送達後10日
內向本院提出抗告狀（應附繕本），並繳納抗告費新臺幣1,000
元；其餘關於命補繳裁判費部分，不得抗告。
中　　華　　民　　國　　111 　年　　6 　　月　　30　　日
                                  書記官  錢  燕
附表：
第一審裁判費徵收計算：（幣值單位：新臺幣/元）
依民事訴訟法第77條之13規定，訴訟標的價額10萬元以下應徵收
1,000元。逾10萬元，則依臺灣高等法院民事訴訟、強制執行費
用提高徵收額數標準第2條規定，於100萬元內，每萬元徵收110
元；逾100萬元至1,000萬元部分，每萬元徵收99元；逾1,000萬
元至1億元部分，每萬元徵收88元。其畸零之數不滿萬元者，以
萬元計算。